【裁判字號】    96,訴,3484
【裁判日期】    970317
【裁判案由】    偽造文書等
【裁判全文】
臺灣板橋地方法院刑事判決              96年度訴字第3484號
公  訴  人  臺灣板橋地方法院檢察署檢察官
被      告  辛○○
上列被告因偽造文書等案件，經檢察官提起公訴（96年度偵字第
15475 、18228 號），本院依簡式審判程序審理後，判決如下：
    主      文
辛○○犯如附表所示之罪，分別處如附表所示之刑。應執行有期
徒刑壹年陸月，緩刑年。如附表編號一至十四所示偽造被害人
之簽名共壹拾陸枚，均沒收之。
    事      實
一、辛○○係從事招攬旅客參加旅遊之工作，靠行於辰○○○○
    有限公司（下稱辰○○○○）對外廣告、簽約，再將所招攬
    之旅客分別交由新台旅行社股份有限公司（下稱新台旅行社
    ）或山富國際旅行社股份有限公司（下稱山富旅行社）等旅
    行社實際出團，另向各旅行社洽借刷卡設備俾供客戶以信用
    卡支付旅遊團費，其中就向辰○○○○刷卡部分，係於接獲
    銀行撥款並扣除手續費後，轉匯餘額至不知情林永順（業經
    檢察官為不起訴處分）開立之華南商業銀行城東分行帳號00
    0000000000號、中國信託商業銀行南京分行帳號0000000000
    000 號帳戶內，再由林永順轉交與辛○○收受處理。嗣有如
    附表編號一至十四所示戊○○等旅客於民國96年3 、4 月間
    ，經辛○○招攬分別參加前往澳洲（即編號一至十一部分）
    、大陸（即編號十二至十四部分）之旅行團，各旅客遂親自
    填載辰○○○○之「信用卡簽帳單」（即編號一至十一部分
    ）或山富旅行社之「信用卡付款單」（即編號十二至十四部
    分）交付與辛○○，授權由辛○○分別持向辰○○○○、悅
    群旅行社股份有限公司或山富旅行社刷卡取款，詎辛○○為
    支應其私人債務，竟基於行使偽造私文書及意圖為自己不法
    所有之犯意，於附表所示時間，先後將戊○○等人所交付前
    開辰○○○○之「信用卡簽帳單」或山富旅行社之「信用卡
    付款單」內所載之身分證字號、信用卡卡號及有效期限等資
    料，另擅自填寫在新台旅行社之「信用卡傳真授權書」或山
    富旅行社之「信用卡付款單」上，並在持卡人簽名處偽簽如
    附表所示「戊○○」等人姓名後，傳真與如附表所示旅行社
    而行使之，藉此透過如附表所示之旅行社佯稱係如附表所示
    戊○○等旅客本人同意授權刷卡如附表所示之金額以支付旅
    遊團費，致使如附表所示發卡銀行陷於錯誤，支付如附表所
    示金額與各旅行社，足生損害於如附表所示之戊○○等人及
    發卡銀行。嗣因如附表所示戊○○等人發覺遭人重複刷卡，
    始報警循線查悉上情。
二、案經庚○○、癸○○、巳○○、戊○○、張黃珮嘉、甲○○
    、午○○、壬○○、卯○○、未○○、丙○○○、子○○、
    丁○○訴由內政部警政署刑事警察局報請臺灣板橋地方法院
    檢察署檢察官偵查後提起公訴。
    理      由
一、本案被告辛○○所犯均係死刑、無期徒刑、最輕本刑為3 年
    以上有期徒刑以外之罪，因其就被訴事實皆為有罪之陳述，
    經本院告知簡式審判程序之旨，並聽取公訴人、被告之意見
    後，經合議庭裁定由受命法官獨任進行簡式審判程序審理，
    合先敘明。
二、上開犯罪事實，業據被告辛○○於警詢、檢察官訊問及本院
    審理時均坦承不諱，核與證人即被害人戊○○、張黃珮嘉、
    甲○○、午○○、壬○○、卯○○、未○○、申○○、乙○○、丙○○○、己○○、子○○、丁○○及寅○○於警詢時
    ；證人即新台旅行社業務代表庚○○於警詢時；證人即山富
    旅行社襄理癸○○於警詢時；證人即辰○○○○會計巳○○
    於警詢及檢察官訊問時；證人林永順於警詢及檢察官訊問時
    所為之證述大致相合，並有國外旅遊定型化契約書、土地銀
    行信用卡帳單（張黃珮嘉）、中國信託信用卡消費明細（甲○○）、國泰世華銀行信用卡消費明細（卯○○）、中國信
    託信用卡消費明細（申○○）、聯邦銀行信用卡消費明細（
    子○○）及台北富邦銀行信用卡消費明細（寅○○）等影本
    各1 份，與新台旅行社之「信用卡傳真授權書」影本共13份
    、山富旅行社之「信用卡付款單」影本共3 份、辰○○○○
    之「信用卡簽帳單」影本共8 份附卷可稽，均足以佐證被告
    自白與事實相符。本案事證明確，被告犯行洵堪認定。
三、核被告辛○○所為，均係犯刑法第216 條、第210 條之行使
    偽造私文書罪及同法第339 條第1 項之詐欺取財罪。被告偽
    造如附表所示被害人戊○○等人簽名之行為，各係偽造私文
    書之階段行為，而偽造私文書後復持以行使，其先前偽造之
    低度行為則為行使之高度行為所吸收，均不另論罪。而被告
    如附表編號一、三所示分別傳真盜刷被害人戊○○、甲○○
    二筆信用卡款項之行為，皆時間緊接，被害法益復均為相同
    ，應屬接續犯而各僅論以一罪。又被告以單一傳真行使「信
    用卡傳真授權書」或「信用卡付款單」之行為，違犯上開行
    使偽造私文書、詐欺取財二罪，係屬想像競合犯，應依刑法
    第55條規定，從一重之行使偽造私文書罪處斷，就此公訴意
    旨請求予以分論併罰，尚有誤會。再被告如附表編號一至十
    四所示，係先後侵害不同被害人之法益，自應予以分論併罰
    ，公訴意旨認被告多次偽造文書犯行間係構成接續犯，亦有
    未當。爰審酌被告犯罪動機、手段、所生損害程度，及其犯
    後尚知坦認犯行等一切情狀，分別量處如附表所示之宣告主
    刑，而因本案被告犯罪時間均在96年4 月24日以前，且符合
    中華民國96年罪犯減刑條例規定之減刑要件，應就各宣告主
    刑均減其刑期二分之一，並定其應執行之刑。查被告前未曾
    因故意犯罪受有期徒刑以上刑之宣告，有臺灣高等法院被告
    前案紀錄表1 份附卷可憑，而被告於犯後即坦承犯行，並與
    辰○○○○及新台旅行社均已達成和解，現按時清償各期款
    項中，除有臺灣臺北地方法院和解筆錄影本1 份附卷可參外
    ，並經證人巳○○、證人即新台旅行社業務主管丑○○於本
    院審理時證述無訛，足見被告確有悔悟之心，是其因一時失
    慮罹此刑責，經此偵審教訓後，應無再犯之虞，本院因認所
    宣告之刑，以暫不執行為適當，爰依刑法第74條第1 項第1
    款規定，併予宣告緩刑3 年，以勵自新。末查如附表編號一
    至十四所示偽造被害人之簽名共16枚，既均係屬偽造之署押
    ，皆應依刑法第219 條規定諭知沒收之，而各該偽造被害人
    簽名所在之「信用卡傳真授權書」或「信用卡付款單」原本
    ，則據被告於警詢時起，即供明業已清理丟掉等語在卷，遍
    查卷內證據資料尚無可認被告所言難以採信者，故爰不予一
    併宣告沒收，至卷內影本亦均非屬被告所有之物，同無法宣
    告沒收，附此敘明。
據上論斷，應依刑事訴訟法第273 條之1 第1 項、第299 條第1
項前段，刑法第216 條、第210 條、第339 條第1 項、第55條、
第219 條、第51條第5 款、第9 款、第74條第1 項第1 款，刑法
施行法第1 條之1 ，中華民國96年罪犯減刑條例第2 條第1 項第
3 款、第7 條、第11條，判決如主文。
本案經檢察官陳佳宏到庭執行職務。
中    華    民    國    97    年    3     月    17    日
                      刑事第十五庭  法  官  張 兆 光
上列正本證明與原本無異。
如不服本判決，應於判決送達後10日內敘明上訴理由，向本院提
出上訴狀 (應附繕本)，上訴於臺灣高等法院。
                                    書記官  曹 秋 冬
中    華    民    國    97    年    3     月    19    日
附錄本案論罪科刑法條：
刑法第216條
行使第210 條至第215 條之文書者，依偽造、變造文書或登載不
實事項或使登載不實事項之規定處斷。
刑法第210條
偽造、變造私文書，足以生損害於公眾或他人者，處5 年以下有
期徒刑。
刑法第339條
意圖為自己或第三人不法之所有，以詐術使人將本人或第三人之
物交付者，處5 年以下有期徒刑、拘役或科或併科1,000 元以下
罰金。
以前項方法得財產上不法之利益或使第三人得之者，亦同。
前2 項之未遂犯罰之。
附表：
 ┌─┬───┬──┬──────────┬─────┬────┬───────┬──────┐
 │編│被害人│盜刷│信用卡發卡銀行及卡號│刷卡旅行社│盜刷金額│宣告主刑暨減刑│宣告從刑    │
 │號│      │時間│                    │          │（新臺幣│後之刑        │            │
 │  │      │    │                    │          │）      │              │            │
 ├─┼───┼──┼──────────┼─────┼────┼───────┼──────┤
 │1 │戊○○│96年│中國信託            │新台旅行社│24378元 │辛○○行使偽造│偽造「戊○○│
 │  │      │3 月│0000-0000-0000-0000 │新台旅行社│24378元 │私文書，足以生│」之簽名共貳│
 │  │      │間  │                    │（起訴書誤│共二筆  │損害於他人，處│枚，均沒收之│
 │  │      │    │                    │載其中一筆│        │有期徒刑月，│（見臺灣板橋│
 │  │      │    │                    │為悅群旅行│        │減為有期徒刑壹│地方法院檢察│
 │  │      │    │                    │社）      │        │月又壹拾伍日  │署96年度偵字│
 │  │      │    │                    │          │        │              │第18228 號卷│
 │  │      │    │                    │          │        │              │，下稱偵卷第│
 │  │      │    │                    │          │        │              │42、44頁）  │
 ├─┼───┼──┼──────────┼─────┼────┼───────┼──────┤
 │2 │張黃珮│96年│土地銀行            │新台旅行社│24378元 │辛○○行使偽造│偽造「張黃珮│
 │  │嘉（起│3 月│0000-0000-0000-0000 │          │        │私文書，足以生│嘉」之簽名壹│
 │  │訴書誤│26日│                    │          │        │損害於他人，處│枚，沒收之（│
 │  │載為張│    │                    │          │        │有期徒刑月，│見偵卷第52頁│
 │  │黃佩嘉│    │                    │          │        │減為有期徒刑壹│）          │
 │  │）    │    │                    │          │        │月又壹拾伍日  │            │
 ├─┼───┼──┼──────────┼─────┼────┼───────┼──────┤
 │3 │甲○○│96年│中國信託            │新台旅行社│24378元 │辛○○行使偽造│偽造「甲○○│
 │  │      │3 月│0000-0000-0000-0000 │新台旅行社│24378元 │私文書，足以生│」之簽名共貳│
 │  │      │26日│                    │          │共二筆  │損害於他人，處│枚，均沒收之│
 │  │      │    │                    │          │        │有期徒刑月，│（見偵卷第46│
 │  │      │    │                    │          │        │減為有期徒刑壹│、47頁）    │
 │  │      │    │                    │          │        │月又壹拾伍日  │            │
 ├─┼───┼──┼──────────┼─────┼────┼───────┼──────┤
 │4 │午○○│96年│台新銀行            │新台旅行社│19278元 │辛○○行使偽造│偽造「午○○│
 │  │（起訴│3 月│0000-0000-0000-0000 │          │        │私文書，足以生│」之簽名壹枚│
 │  │書附表│26日│                    │          │        │損害於他人，處│，沒收之（見│
 │  │誤載為│    │                    │          │        │有期徒刑月，│偵卷第51頁）│
 │  │蔣秀娟│    │                    │          │        │減為有期徒刑壹│            │
 │  │）    │    │                    │          │        │月又壹拾伍日  │            │
 ├─┼───┼──┼──────────┼─────┼────┼───────┼──────┤
 │5 │壬○○│96年│安泰銀行            │新台旅行社│24378元 │辛○○行使偽造│偽造「壬○○│
 │  │      │3 月│0000-0000-0000-0000 │          │        │私文書，足以生│」之簽名壹枚│
 │  │      │26日│                    │          │        │損害於他人，處│，沒收之（見│
 │  │      │    │                    │          │        │有期徒刑月，│偵卷第43頁）│
 │  │      │    │                    │          │        │減為有期徒刑壹│            │
 │  │      │    │                    │          │        │月又壹拾伍日  │            │
 ├─┼───┼──┼──────────┼─────┼────┼───────┼──────┤
 │6 │卯○○│96年│國泰世華銀行        │新台旅行社│24378元 │辛○○行使偽造│偽造「卯○○│
 │  │      │3 月│0000-0000-0000-0000 │          │        │私文書，足以生│」之簽名壹枚│
 │  │      │26日│                    │          │        │損害於他人，處│，沒收之（見│
 │  │      │    │                    │          │        │有期徒刑月，│偵卷第53頁）│
 │  │      │    │                    │          │        │減為有期徒刑壹│            │
 │  │      │    │                    │          │        │月又壹拾伍日  │            │
 ├─┼───┼──┼──────────┼─────┼────┼───────┼──────┤
 │7 │未○○│96年│台新銀行            │新台旅行社│28356元 │辛○○行使偽造│偽造「未○○│
 │  │      │3 月│0000-0000-0000-0000 │          │        │私文書，足以生│」之簽名壹枚│
 │  │      │26日│                    │          │        │損害於他人，處│，沒收之（見│
 │  │      │    │                    │          │        │有期徒刑月，│偵卷第56頁）│
 │  │      │    │                    │          │        │減為有期徒刑壹│            │
 │  │      │    │                    │          │        │月又壹拾伍日  │            │
 ├─┼───┼──┼──────────┼─────┼────┼───────┼──────┤
 │8 │申○○│96年│中國信託            │新台旅行社│24378元 │辛○○行使偽造│偽造「申○○│
 │  │      │3 月│0000-0000-0000-0000 │          │        │私文書，足以生│」之簽名壹枚│
 │  │      │26日│                    │          │        │損害於他人，處│，沒收之（見│
 │  │      │    │                    │          │        │有期徒刑月，│偵卷第54頁）│
 │  │      │    │                    │          │        │減為有期徒刑壹│            │
 │  │      │    │                    │          │        │月又壹拾伍日  │            │
 ├─┼───┼──┼──────────┼─────┼────┼───────┼──────┤
 │9 │乙○○│96年│永豐銀行            │新台旅行社│23900元 │辛○○行使偽造│偽造「乙○○│
 │  │      │3 月│0000-0000-0000-0000 │          │        │私文書，足以生│」之簽名壹枚│
 │  │      │26日│                    │          │        │損害於他人，處│，沒收之（見│
 │  │      │    │                    │          │        │有期徒刑月，│偵卷第50頁）│
 │  │      │    │                    │          │        │減為有期徒刑壹│            │
 │  │      │    │                    │          │        │月又壹拾伍日  │            │
 ├─┼───┼──┼──────────┼─────┼────┼───────┼──────┤
 │10│官吳秀│96年│永豐銀行            │新台旅行社│23900元 │辛○○行使偽造│偽造「官吳秀│
 │  │騰    │3 月│0000-0000-0000-0000 │          │        │私文書，足以生│騰」之簽名壹│
 │  │      │26日│                    │          │        │損害於他人，處│枚，沒收之（│
 │  │      │    │                    │          │        │有期徒刑月，│見偵卷第49頁│
 │  │      │    │                    │          │        │減為有期徒刑壹│）          │
 │  │      │    │                    │          │        │月又壹拾伍日  │            │
 ├─┼───┼──┼──────────┼─────┼────┼───────┼──────┤
 │11│己○○│96年│永豐銀行            │新台旅行社│47800元 │辛○○行使偽造│偽造「己○○│
 │  │      │3 月│0000-0000-0000-0000 │          │        │私文書，足以生│」之簽名壹枚│
 │  │      │26日│                    │          │        │損害於他人，處│，沒收之（見│
 │  │      │    │                    │          │        │有期徒刑月，│偵卷第55頁）│
 │  │      │    │                    │          │        │減為有期徒刑壹│            │
 │  │      │    │                    │          │        │月又壹拾伍日  │            │
 ├─┼───┼──┼──────────┼─────┼────┼───────┼──────┤
 │12│子○○│96年│聯邦銀行            │山富旅行社│18900元 │辛○○行使偽造│偽造「子○○│
 │  │      │4 月│0000-0000--0000-0000│          │        │私文書，足以生│」之簽名壹枚│
 │  │      │18日│                    │          │        │損害於他人，處│，沒收之（見│
 │  │      │    │                    │          │        │有期徒刑月，│偵卷第69頁）│
 │  │      │    │                    │          │        │減為有期徒刑壹│            │
 │  │      │    │                    │          │        │月又壹拾伍日  │            │
 ├─┼───┼──┼──────────┼─────┼────┼───────┼──────┤
 │13│丁○○│96年│台新銀行            │山富旅行社│18900元 │辛○○行使偽造│偽造「丁○○│
 │  │      │4 月│0000-0000-0000-0000 │          │        │私文書，足以生│」之簽名壹枚│
 │  │      │18日│                    │          │        │損害於他人，處│，沒收之（見│
 │  │      │    │                    │          │        │有期徒刑月，│偵卷第72頁）│
 │  │      │    │                    │          │        │減為有期徒刑壹│            │
 │  │      │    │                    │          │        │月又壹拾伍日  │            │
 ├─┼───┼──┼──────────┼─────┼────┼───────┼──────┤
 │14│寅○○│96年│富邦銀行            │山富旅行社│18900元 │辛○○行使偽造│偽造「寅○○│
 │  │      │4 月│0000-0000-0000-0000 │          │        │私文書，足以生│」之簽名壹枚│
 │  │      │18日│                    │          │        │損害於他人，處│，沒收之（見│
 │  │      │    │                    │          │        │有期徒刑月，│偵卷第68頁）│
 │  │      │    │                    │          │        │減為有期徒刑壹│            │
 │  │      │    │                    │          │        │月又壹拾伍日  │            │
 └─┴───┴──┴──────────┴─────┴────┴───────┴──────┘


司法院資訊處製作；財團法人民間司法改革基金會備份。
